臺灣桃園地方法院小額民事判決
110年度壢小字第1753號
原      告  章佳威  


被      告  邱冠豪  
上列當事人間請求損害賠償事件，原告提起刑事附帶民事訴訟，
經本院刑事庭於民國110年8月20日以110年度審簡附民字第30號
裁定移送前來，本院於民國111年2月16日言詞辯論終結，判決如
下：
　　主    文
一、被告應給付原告新臺幣（下同）2萬元，及自民國110年9月5
    日起至清償日止，按週年利率5％計算之利息。
二、原告其餘之訴駁回。
三、本判決原告勝訴部分得假執行。
    理  由  要  領
一、按民事訴訟法第436條之8第1項規定：「關於請求給付金錢
    或其他代替物或有價證券之訴訟，其標的金額或價額在新台
    幣十萬元以下者，適用本章所定之小額程序。」同法第436 
    條之18規定：「判決書得僅記載主文，就當事人有爭執事項
    ，於必要時得加記理由要領。」
二、原告主張
（一）被告前於109年3月2日某時許將車牌號碼000-0000號普通
      重型機車（下稱系爭機車）贈與原告，嗣原告將系爭車輛
      轉售予他人。而被告明知系爭車輛並未失竊，竟意圖使不
      特定人受刑事處分，基於誣告之犯意，於109年7月25日晚
      間6時34分，至桃園市政府警察局中壢分局龍興派出所報
      案，未指定犯人而向員警謊報系爭機車於109年7月14日中
      午12時許停放在桃園市中壢區龍東路29巷102弄路邊遭竊
      ，經警方受理報案後循線調查，並通知原告到案說明，原
      告始悉上情。
（二）嗣被告誣告行為經本院110年度審簡字第441號案件判決有
      罪確定。被告上開所為顯係以不法行為侵害原告之名譽權
      ，致原告受有精神上損害10萬元等語。爰依侵權行為之法
      律關係提起本件訴訟。並聲明：被告應給付原告10萬元，
      及自起訴狀繕本送達翌日起至清償日止，按週年利率5％計
      算之利息。
三、被告經合法通知，未於本院言詞辯論期日到場，亦未提出書
    狀為任何陳述。
四、是依上揭規定，以下僅就原告得請求賠償之金額若干？記載
    理由要領如下：
（一）按民法第195條第1項前段規定：「不法侵害他人之名譽者
      ，被害人雖非財產上之損害，亦得請求賠償相當之金額。
      」次按人格權遭遇侵害，受有精神上之痛苦，而請求慰藉
      金之賠償，其核給之標準，須斟酌雙方之身份、資力與加
      害程度及其他各種情形核定相當之數額。且所謂「相當」
      ，應以實際加害情形是否重大及被害人之身份、地位與加
      害人之經濟情況等關係定之（最高法院86年度台上字第35
      37號判決意旨參照）。
（二）本院審酌原告因被告之誣告行為精神上可能承受之無形痛
      苦、兩造之財產及所得（見本院卷第22、23、25頁）等一
      切情狀，認原告請求被告賠償10萬元精神慰撫金，尚屬過
      高，應予核減為2萬元，方屬公允。
五、綜上所述，原告依侵權行為之法律關係，請求被告給付2萬
    元，及自110年9月5日（見附民卷第7頁）起至清償日止，按
    週年利率5％計算之利息，為有理由，應予准許。逾此部分之
    請求則屬無據，應予駁回。
六、本件原告勝訴部分係依民事訴訟法第436條之8適用小額訴訟
    程序所為之判決，應就被告敗訴部分，依同法第436條之20
    規定，依職權宣告假執行。
七、末按由刑事庭移送民事庭之附帶民事訴訟案件，免納裁判費
    ，刑事訴訟法第504條第2項定有明文。據此，原告提起本件
    訴訟，依法無需繳納裁判費，另綜觀卷內資料，兩造復無其
    他訴訟費用之支出，爰無庸宣告兩造各應負擔訴訟費用之金
    額，併此敘明。
中    華    民    國   111    年    3     月    4     日
                  中壢簡易庭      法  官  周仕弘
以上為正本係照原本作成。
如不服本判決，應於送達後20日內，向本院提出上訴狀並表明上
訴理由，如於本判決宣示後送達前提起上訴者，應於判決送達後
20日內補提上訴理由書（須附繕本）。
如委任律師提起上訴者，應一併繳納上訴審裁判費。
中    華    民    國   111    年    3     月    4     日
                                  書記官  巫嘉芸
附錄：
一、民事訴訟法第436條之24第2項：
    對於小額程序之第一審裁判上訴或抗告，非以其違背法令為
    理由，不得為之。
二、民事訴訟法第436條之25：
    上訴狀內應記載上訴理由，表明下列各款事項：
    （一）原判決所違背之法令及其具體內容。
    （二）依訴訟資料可認為原判決有違背法令之具體事實。